# 关于收入确认的问题

提问人：zcza12345 时间：2011-04-28 10:33:13
甲企业生产销售A产品，价 1000 元，价外又收取 10 元， 分录： 借：应收款 1010 贷：主营业务收入 1000 其他应付款10 以上是不是截取收入了？

回答人：chenyiwei
根据你所说的“10元用于本单位销售方面的招待费支出”这一点，收入应按 1010 确认。你目前的处理方式从会计核算角度而言不符合会计的基本原理，在税务上不仅导致少计增值税销项税额，而且规避了对于业务招待费 40 ％部分的纳税调整。